臺灣屏東地方法院刑事判決
111年度原訴字第53號
公  訴  人  臺灣屏東地方檢察署檢察官
被      告  蔡紅慈



選任辯護人  陳欣怡律師（法扶律師）          
被      告  李聖俊



上列被告等因傷害案件，經檢察官提起公訴（111年度調偵字第2
14號），本院判決如下：
    主  文
本件公訴不受理。
　  理  由
一、公訴意旨如起訴書所載（如附件）。
二、按告訴乃論之罪，告訴人於第一審辯論終結前，得撤回其告
    訴；又告訴經撤回者，法院應諭知不受理之判決，且得不經
    言詞辯論為之，刑事訴訟法第238條第1項、第303條第3款、
    第307條分別定有明文。
三、本案被告蔡紅慈、李勝俊因傷害案件，分別經告訴人李勝俊
    、蔡紅慈告訴後（見警卷第10頁、第22頁），經檢察官提起
    公訴，認被告蔡紅慈、李勝俊均係犯刑法第277條第1項之傷
    害罪，依同法第287條前段之規定須告訴乃論。茲據告訴人
    兼被告蔡紅慈、李勝俊於本案審理期間業已調解成立，告訴
    人李勝俊、蔡紅慈並分別具狀聲請撤回渠等告訴，有本院調
    解筆錄影本、渠等出具之刑事撤回告訴狀各1紙在卷可按（
    見本院卷第55-59頁），揆諸前開說明，爰不經言詞辯論，
    逕為諭知不受理之判決。
四、據上論斷，應依刑事訴訟法第303條第3款、第307條，判決
    如主文。
本案經檢察官莊承頻提起公訴。
中　　華　　民　　國　　111 　年　　10　　月　　20　　日
                  刑事第六庭  審判長法  官  李宗濡
　　　　　　　　　                  法  官  楊孟穎
　　　　　　　　　                  法  官  李松諺
以上正本證明與原本無異。
如不服本判決應於收受判決後20日內向本院提出上訴書狀，並應
敘述具體理由；其未敘述上訴理由者，應於上訴期間屆滿後20日
內向本院補提理由書（均須按他造當事人之人數附繕本）「切勿
逕送上級法院」。　　　　　　　　　
中　　華　　民　　國　　111 　年　　10　　月　　24　　日
                                    書記官  林孟蓁
【附件】
臺灣屏東地方檢察署檢察官起訴書
                                    111年度調偵字第214號
　　被　　　告　蔡紅慈　女　39歲（民國00年0月0日生）
　　　　　　　　　　　　住屏東縣○○鄉○○路000號
　　　　　　　　　　　　居屏東縣○○鄉○○路000巷00號
　　　　　　　　　　　　國民身分證統一編號：Z000000000號
    選任辯護人  楊芝庭律師（法律扶助基金會律師）
　　被　　　告　李聖俊　男　32歲（民國00年0月00日生）
　　　　　　　　　　　　住屏東縣○○鄉○○路000巷00號
　　　　　　　　　　　　居屏東縣○○鄉○○路000巷00號
　　　　　　　　　　　  國民身分證統一編號：Z000000000號
    選任辯護人 劉家榮律師
上列被告等因傷害案件，已經偵查終結，認應提起公訴，茲將犯
罪事實及證據並所犯法條分敘如下：
　　　　犯罪事實
一、李聖俊(所涉犯妨害名譽等部分另為不起訴處分)與蔡紅慈為
    鄰居關係，因噪音問題產生扞格，雙方於民國109年11月30
    日15時30分許，在屏東縣內埔鄉昭勝路183巷發生口角，渠
    等分別基於傷害之犯意，李聖俊先將蔡紅慈推倒在花圃上，
    致蔡紅慈受有頭部、上背部、左手第四指多處鈍挫傷等傷害
    ，嗣後蔡紅慈先返回家中安撫小孩，李聖俊又敲蔡紅慈家門
    要與其理論，蔡紅慈遂出來抓住李聖俊之衣領，李聖俊擋住
    後，蔡紅慈又用右手打李聖俊左手腕及臉部額頭處，導致李
    聖俊受有臉部、左手腕擦挫傷等傷害。
二、案經李聖俊、蔡紅慈訴由屏東縣政府警察局內埔分局報告偵
    辦。
　　　　證據並所犯法條
一、證據清單及待證事實：
編號 證據名稱 待證事實 1 告訴人兼被告李聖俊之指述及供述 1.被告李聖俊矢口否認有何上揭傷害犯行，辯稱：伊出去叫蔡紅慈小孩音量小一點，蔡紅慈覺得伊聲音太大，站在伊住處前不讓伊回家，是蔡紅慈動手扯伊的衣領，伊沒有推蔡紅慈，是她一直往後並拉扯伊的衣領，她自己坐在花台，伊沒有動手，伊去蔡紅慈家敲門，叫她出來講清楚，蔡紅慈衝出來直接徒手打伊手部及臉部，並用腳踢伊，伊佛珠被打掉，眼鏡也掉了，過程中伊都沒有還手云云。 2.上揭時、地遭被告蔡紅慈徒手毆打而受有上揭傷勢之事實。 2 告訴人兼被告蔡紅慈之指述及供述 1.被告蔡紅慈坦承於上述時、地有出手抓傷李聖俊之事實，惟辯稱：因為李聖俊先罵伊小孩太吵，把手舉高作勢要打小孩，伊火大敲他家門，李聖俊用手肘撞伊的手臂，將伊擠出他家門，還用手頂著伊脖子，把伊壓在花架上，伊因重心不穩，抓著李聖俊衣領，後來伊返回住處，李聖俊來敲伊家門，叫伊出來，伊出去就抓著李聖俊衣領，說：「你到底要怎樣」等語，伊抓他的佛珠、眼鏡，李聖俊雖沒攻擊伊，但他的行為讓伊害怕，伊才動手抓他，伊是防衛等語。 2.上揭時、地被告李聖俊將其推倒在花圃上而受有上揭傷勢之事實。 3 告訴人兼被告蔡紅慈提出之高雄榮民總醫院屏東分院110年11月30日出具之診斷證明書、告訴人兼被告李聖俊提出之高雄榮民總醫院屏東分院110年11月30日出具之診斷證明書、告訴人兼被告蔡紅慈受傷照片2張 告訴人兼被告李聖俊、蔡紅慈分別受有犯罪事實欄所述傷害之事實。 
二、核被告李聖俊、蔡紅慈所為，均係犯刑法第277條第1項之傷
    害罪嫌。
三、依刑事訴訟法第251條第1項提起公訴。
  　此　致
臺灣屏東地方法院
中　　華　　民　　國　 111　　年　　7 　　月　　6 　　日
　　　　　　　　　　　　　　　檢　察　官  莊承頻
本件正本證明與原本無異
中　　華　　民　　國　 111　　年　　7 　　月　　15　　日
                              書  記  官  楊邵文